# 2011 年 12 月份并入的同一控制的子公司， 2011 年审计报告是否编制合并报表？

提问人：cncrchm 时间：2012-02-27 11:00:16
企业 2011 年 12 月 20 日并入一家同一控制的子公司， 2011 年的审计报告是否需要编制合并会计报表？根据企业会计准则解释 5 号征求意见稿，应编制合并当日和合并当期的合并会计报表，是否意味着 2011 年的审计报告可以不编制合并报表？这样是否与企业实际情况不符？

回答人：chenyiwei
应按现行同一控制下企业合并中合并报表编制的相关规定编制 2011 年度的合并报表。解释 5 号仅系征求意见稿，尚未生效，实务中不应执行。